【裁判字號】    88,交簡上,15
【裁判日期】    890229
【裁判案由】    過失傷害
【裁判全文】
臺灣宜蘭地方法院刑事判決                        八十八年度交簡上字第一五號
    上  訴  人  臺灣宜蘭地方法院檢察署檢察官
    被      告  丙○○
右列上訴人因被告過失傷害案件，不服本院羅東簡易庭八十八年度羅交簡字第二二號
，中華民國八十八年六月九日第一審判決（檢察官聲請簡易判決處刑案號：八十八年
度偵字第九六五號），本院判決如左：
    主  文
原判決撤銷。
丙○○因過失傷害人，處拘役伍拾日，如易科罰金，以參佰元折算壹日。
    事  實
一、丙○○於民國八十七年十二月三日，駕駛車牌號碼Ｕ六–二五五０號自小客車，
    沿宜蘭縣蘇澳鎮○○路（即台九線省道）由蘇澳往羅東方向行駛，同日下午一時
    許途經該路九十九公里又九百公尺處，明知在市區道路，行車時速不得超過四十
    公里，又汽車行駛時，駕駛人應注意車前狀況並隨時採取必要之安全措施，且依
    當時情形並無不能注意之情形，竟疏未注意，而以時速六十公里之高速行駛，適
    有甲○○○騎乘車牌號碼ＧＷＶ–七０六號機車，負載其女乙○○，沿同路同方
    向行駛，於行駛至上開路段時欲左轉橫越馬道時，亦疏未注意其屬轉彎車，應讓
    左後方丙○○所駕駛之直行車先行，兩車乃發生碰撞，因而致甲○○○受有左額
    擦挫傷、右大腿瘀青、右側大小腿腫脹、左肩瘀青等傷害，另乙○○則受有左側
    小腿骨折及多處挫傷、左額瘀傷、左耳後瘀傷、頭皮擦傷、下唇撕裂傷、左側脛
    骨開放性骨折、右膝膕部挫傷、左上側犬齒及第一臼齒脫落等傷害。丙○○於肇
    事後留於現場，並於警員據報前往現場處理時，當場承認為肇事人，並接受偵訊
    。
二、案經兼被害人乙○○法定代理人之被害人甲○○○訴由宜蘭縣警察局蘇澳分局移
    送臺灣宜蘭地方法院檢察署檢察官偵查聲請簡易判決處刑。
    理    由
一、右揭事實，業據被告供承不諱，核與告訴人甲○○○指訴之情節大致相符，並有
    道路交通事故調查報告表一紙及現場照片四幀在卷可稽。按行車速度，在市區道
    路，時速不得超過四十公里；又汽車行駛時，駕駛人應注意車前狀況，並隨時採
    取必要之安全措施。道路交通安全規則第九十三條第一項第一款、第九十四條第
    三項定有明文。被告駕車行經上開市區道路，應遵守上開規定，且依道路交通事
    故調查報告表所載，被告肇事當時為日間有自然光線、路面狀態良好、無缺陷、
    無障礙物，且視距良好等情況，並無不能注意之情事，被告竟疏未注意以致肇事
    ，就本件車禍之發生自有過失。又告訴人甲○○○駕車左轉橫越馬道未讓被告所
    駕駛之直行車先行，有違道路交通安全規則第一百零二條第一項第六款之規定，
    就本件車禍之發生與有過失，但被告之過失責任並不因之解免。本件經送台灣省
    基宜區車輛行車事故鑑定委員會鑑定結果，亦採相同認定，此有該委員會八十八
    年四月十九日基宜鑑字第八八一六一號函附卷可考。又被害人甲○○○及乙○○
    因本件車禍受有如事實欄所載之傷害，有診斷證明書二紙在卷可證，而被告之過
    失行為與甲○○○、乙○○二人所受傷害間，有相當因果關係。事證明確，被告
    犯行堪以認定。
二、核被告所為，係犯刑法第二百八十四條第一項前段過失傷害罪。其以一過失行為
    ，致二人成傷，為想像競合犯，應論以一罪，並從一重處斷。又被告於肇事後，
    在警察據報前往現場處理時，當場承認為肇事者，並接受偵訊等情，有宜蘭縣警
    察局蘇澳分局八十八年九月十五日澳警刑字第九一七０號函檢送之是否自首調查
    表乙份在卷足憑，被告自首，應依法減輕其刑。原審以上訴人即被告犯刑法第二
    百八十四條第一項前段之罪，判處有期徒刑三月，並諭知易科罰金之折算標準，
    認事用法及量刑固非無據，惟原審未考量被告自首之情節，依法減輕其刑，且被
    告於公訴人上訴後，業與告訴人達成民事賠償和解，有和解書可稽，原審復未及
    審酌，其判決自有不當，是上訴人上訴意旨指摘原審量刑過輕云云，雖無理由，
    然原審判決既有不當，自應予撤銷。爰審酌被告素行、過失之程度、犯罪所生危
    害、犯罪後已與告訴人達成和解等一切情狀，量處如主文第二項所示之刑，並諭
    知易科罰金之折算標準。
據上論斷，應依刑事訴訟法第四百五十五條之一第三項，第三百六十九條第一項前段
，刑法第二百八十四條第一項前段、第五十五條前段、第六十二條前段、第四十一條
、罰金罰鍰提高標準條例第一條前段、第二條，判決如主文。
本案經檢察官吳慧蘭到庭執行職務
中    華    民    國      八十九      年      二      月    二十九    日
                                  臺灣宜蘭地方法院刑事庭
                                      審判長法  官
                                            法官
                                            法  官  楊麗秋
右正本證明與原本無異。
如不服本判決，應於判決送達後十日內，向本院提出上訴狀。
                                          書記官  翁文琴
中    華    民    國      八十        年              月              日


司法院資訊處製作；財團法人民間司法改革基金會備份。
